【裁判字號】    97,消債更,458
【裁判日期】    970708
【裁判案由】    更生事件
【裁判全文】
臺灣臺南地方法院民事裁定           97年度消債更字第458號
債  務  人  甲○○
                        樓之8.
上列當事人因消費者債務清理事件聲請更生，本院裁定如下：
    主  文
聲請更生及保全處分均駁回。
聲請費用新臺幣壹仟元由聲請人負擔。
    理  由
一、按債務人與金融機構協商成立者，不得聲請更生或清算，但
    因不可歸責於己之事由，致履行顯有重大困難者，不在此限
    ；本條例施行前，債務人依金融主管機關協調成立之中華民
    國銀行公會會員辦理消費金融案件無擔保債務協商機制與金
    融機構成立之協商，準用前項之規定，消費者債務清理條例
    第151條第5項、第6項分別定有明文。又聲請更生或清算不
    合程式或不備其他要件者，法院應以裁定駁回之，但其情形
    可以補正者，法院應定期間先命補正，復為同條例第8條所
    明定。
二、聲請意旨略以：債務人甲○○任職於台南縣警察局玉井分局
    ，除每月薪資收入外，僅有房屋及土地各一筆，然累計債務
    總金額已達新台幣 (下同)5,040,469 元，前曾依照中華民
    國銀行公會會員辦理消費金融案件無擔保債務協商機制，與
    債權人台新銀行等16家銀行成立協商，每月應還款金額為38
    ,177 元，債務已不能清償，符合消費者債務清理條例第3條
    、第151條第5項但書之規定，爰依上開規定，提出財產及收
    入狀況說明書、債權人清冊、債務人清冊，聲請更生等語。
三、經查：
(一)債務人於本件更生聲請前，已於民國95年6月依金融主管機
    關協調成立之中華民國銀行公會會員辦理消費金融案件無擔
    保債務協商機制與台新銀行等金融機構成立協商，自95年7
    月份起，分80期，利率0%，每月38,177元分期償還，而債務
    人迄今仍依約繳納尚未毀諾等情，有債權人台新國際商業銀
    行97年6月19日97法更字第30046號函及所附之協議書及無擔
    保債務還款計畫書可憑，債務人復未釋明有何因不可歸責於
    己之事由，致履行顯有重大困難之情形。
(二)本院因而於97年6月12日裁定命聲請人應於送達後5日內，補
    提如附件一所示相關資料證明到院，並釋明如附件二所示事
    項，以供本院審酌更生之要件，該裁定已於97年6月17日送
    達債務人領受，有送達證書在卷足稽，債務人迄今仍未補提
    任何資料到院。
四、綜上所述，債務人前既已與金融機構成立協商，經本院命補
    正釋明有何因不可歸責於己之事由，致履行顯有重大困難之
    情形，及其他如附件一、二所示應補正、釋明之事項，債務
    人逾期仍未補正，揆諸首開法條規定，其更生聲請，於法未
    合，自應駁回。
五、又債務人更生之聲請既經駁回，其保全處分之聲請，即無必
    要，應併予駁回。
中    華    民    國    97    年     7    月     8    日
                  民事第一庭  法  官  高榮宏
以上正本係照原本作成。
如不服本裁定應於裁定送達後10日內，以書狀向本院提出抗告，
並繳納抗告費新臺幣1千元。
中    華    民    國    97    年    7     月    8     日
                              書記官  陳淑芬
附件一：
（一）扶養親屬及全戶之最新戶籍謄本（記事欄勿省略）。
（二）財產目錄部分請補正【注意：本項均須含債務人自己、配
      偶、子女分別列出】：
   1、土地及建築物之最新登記謄本（含他項權利部）。
   2、不動產市值證明文件。
   3、每月應繳納房貸金額及其證明文件。
（三）聲請人於財產及收入狀況說明書中敘及聲請前兩年內必要
      支出托育費、教育基金共新臺幣360,000 元之證明文件。
（四）依法應受債務人扶養之人每月扶養支出之項目及金額。
   1、請具體列出項目、金額及證明文件。
   2、配偶是否有分擔子女生活費？
（五）聲請人之債務人清冊。若無，亦應表明。
（六）債權人清冊中，就債權人國泰人壽保險股份有限公司之債
      權種類表明為房貸，此屬自用住宅借款債務，故請聲請人
      表明是否議定自用住宅借款特別條款，如是，請補提自用
      住宅借款之還款方式或計劃。
（七）聲請人主張債務協商係因不可歸責於聲請人之事由，致履
      行顯有重大困難之相關資料證明。
附件二：
（一）聲請人應釋明有無經法院裁定開始清算程序或宣告破產。
（二）聲請人應釋明有無強制執行、訴訟案件正繫屬於法院，如
      有，應釋明繫屬法院及案號。
（三）聲請前二年內有無任何有償行為，於行為時明知係有害及
      債權人之權利，且受益人於受益時亦知其情事。
（四）聲請人有無雙務契約尚未履行完畢。


司法院資訊處製作；財團法人民間司法改革基金會備份。
